【裁判字號】    98,交聲,402
【裁判日期】    980525
【裁判案由】    聲明異議
【裁判全文】
臺灣彰化地方法院交通事件裁定         98年度交聲字第402號
移送機關即
原處分機關  交通部公路總局臺中區監理所彰化監理站
異 議人 即
受 處分 人  甲○○
上列異議人因違反道路交通管理處罰條例案件，對於交通部公路
總局臺中區監理所彰化監理站民國九十八年三月十二日所為之裁
決書（彰監四字第裁六四－Ｉ00000000號），聲明異議
，本院裁定如下：
    主  文
異議駁回。
    理  由
一、原處分意旨略以：異議人甲○○於民國九十八年二月十七日
    下午四時二十三分許，駕駛車牌號碼ＰＶ－六三一一號自用
    小貨車，在彰化縣埔鹽鄉○○路○段與大新路口，因駕車行
    經有燈光號誌管制之交岔路口闖紅燈之違規行為，爰依道路
    交通管理處罰條例第五十三條第一項、第六十三條第一項第
    三款規定，裁處罰鍰新臺幣（下同）二千七百元，並記違規
    點數三點。
二、聲明異議意旨略以：異議人駕駛上開自用小貨車通過上開交
    岔路口時，燈號為黃燈，並未非紅燈，爰請求撤銷原處分等
    語。
三、按汽車駕駛人，行經有燈光號誌管制之交岔路口闖紅燈者，
    處新臺幣一千八百元以上五千四百元以下罰鍰，並記違規點
    數三點，道路交通管理處罰條例第五十三條第一項、第六十
    三條第一項第三款分別定有明文。
四、經查：
  (一)異議人於九十八年二月十七日下午四時二十三分許，駕駛車
    牌號碼ＰＶ－六三一一號自用小貨車，在彰化縣埔鹽鄉○○
    路與大新路口，因駕車行經有燈光號誌管制之交岔路口闖紅
    燈之違規行為，經彰化縣警察局溪湖分局埔鹽分駐所警員當
    場舉發，並移送原處分機關裁決之事實，此有彰化縣警察局
    舉發違反道路交通管理事件通知單、原處分機關違反道路交
    通管理事件裁決書各一紙在卷可稽。
  (二)異議人雖辯稱：異議人駕駛上開自用小貨車通過上開交岔路
    口時，燈號為黃燈，並未非紅燈云云。惟證人即舉發本件違
    規行為之彰化縣警察局溪湖分局埔鹽分駐所員警楊儒樺於本
    院訊問時，具結證稱：「（提示卷附舉發單，本件違規是否
    你所舉發？）是。」「（請敘述本件舉發過程？）九十八年
    二月十七日下午執勤四點至六點的交通整理勤務，我跟另一
    位警員王永宏及一位警專實習生，當天在員鹿路與大新路交
    岔路口距離路口約二十公尺左右，當時在員鹿路上，甲○○
    駕駛車號ＰＶ－六三一一號自用小貨車由南往北、鹿港方向
    ，通過該路口時，路口是紅燈狀態，該車的車速也有點快，
    就直接通過路口，往鹿港方向直行。」「（當時你們是在固
    定點或是行進中？）當時我們車子是停在路旁，我們是騎三
    臺警用摩托車，當時我們的摩托車是停在路旁，停的方向與
    甲○○的行進方向一樣，甲○○車輛通過時，我們已經在該
    路口停了十分鐘了。」「（甲○○所駕駛的自用小貨車通過
    的時候，燈號是剛由黃轉紅，或是已經轉了一陣子了？）黃
    燈變紅燈的時候，甲○○的車輛還沒有通過機車停等區，當
    時她車輛通過路口也沒有減速，所以我們就立刻追上去，我
    們追了一、二公里才將她攔停。」「（當天攔停之後甲○○
    有無爭執沒有闖紅燈？）有，她要求我不要開單，她說她是
    剛變黃燈，不過我跟我同事都看到是紅燈才通過。」等語（
    本院卷第十八、十九頁）。另參諸卷附現場照片、證人楊儒
    樺手繪之現場圖及於本院訊問時標示其發現本件違規行為時
    所站立之相關位置（本院卷第十一至十四頁）觀之，證人楊
    儒樺當時站立之地點距離上開交岔路口僅約二十公尺，復無
    任何可能遮蔽視線之障礙物，堪信證人楊儒樺應無誤認之虞
    ，且觀諸卷內證據資料，並無任何證據足資證明證人楊儒樺
    有何捏造事實違法取締之不法情事，再參酌員警執行公務時
    ，本身即受有行政懲處責任之監督，其到庭具結作證，更係
    以刑事責任擔保其證言之真實性，本件舉發員警既已到庭證
    述如上，其證詞尚屬合理，且其與異議人並不認識，彼此間
    亦無任何嫌隙，當不至甘冒涉犯偽證罪之風險，蓄意構陷異
    議人，本院就其前開證言又查無顯著瑕疵或與事實不符之處
    ，是其前開證詞，應可採信。異議人前揭抗辯，顯與事實不
    符，不足採信。
  (三)綜上所述，異議人於上開時地，確有行經有燈光號誌管制之
    交岔路口闖紅燈之違規行為，應堪認定。原處分機關依道路
    交通管理處罰條例第五十三條第一項、第六十三條第一項第
    三款規定，裁處二千七百元罰鍰，並記違規點數三點，自無
    違法、不當，異議人之聲明異議，即無理由，應予駁回。
據上論斷，應依道路交通管理處罰條例第八十七條第二項、道路
交通案件處理辦法第十九條，裁定如主文。
中    華    民    國    98    年    5     月    25    日
                          交通法庭    法  官  鄭舜元
以上正本證明與原本無異。
如不服本裁定，應於裁定送達後5日內向本院提出抗告狀 (須附
繕本)。
中    華    民    國    98    年    5     月    25    日
                                      書記官  陳秀香


司法院資訊處製作；財團法人民間司法改革基金會備份。
